【裁判字號】    92,建簡上,1
【裁判日期】    921128
【裁判案由】    給付工程款
【裁判全文】
臺灣臺中地方法院民事判決  九十二年度建簡上字第一號
    上  訴  人  丙○○
                        送達代.
    被  上訴人  丁○○
    訴訟代理人  周進文律師
    複  代理人  甲○○  住台中.
右當事人間請求給付工程款事件，上訴人對於中華民國九十二年二月十七日本院豐原簡易庭
八十九年度豐簡字第八○二號第一審判決提起上訴，本院於民國九十二年十一月十四日言詞
辯論終結，判決如左：
    主      文
原判決除已確定及已減縮部分外，關於命上訴人給付超過新臺幣貳萬玖仟肆佰拾貳元及自
民國九十二年九月十九日起至清償日止按週年利率百分之五計算之利息，及該部分假執行之
宣告，並命上訴人負擔反訴訴訟費用之裁判均廢棄。
右開廢棄部分，被上訴人在第一審之反訴及其假執行之聲請均駁回。
其餘上訴駁回。
第一審（本訴及反訴已確定部分除外）、第二審訴訟費用，由被上訴人負擔十分之八，餘由
上訴人負擔。
    事實及理由
一、上訴人起訴主張：其於民國（下同）八十八、八十九年承攬被上訴人位於台中縣新社鄉
    中和村一二八號處之鋼構鐵皮屋施作工程，上訴人並依約如期完成，總工程款為八十四
    萬六千一百十一元，被上訴人僅給付五十萬六千元，仍餘工程款計新台幣（下同）三十
    四萬零一百十一元尚未清償，屢經催索，均置之不理，爰依承攬關係提起本件訴訟等語
    （按上訴人原聲請本院依督促程序發支付命令，經被上訴人提出異議，乃以上訴人之支
    付命令之聲請視為起訴）。被上訴人則以：其與上訴人就本件承攬工程並未訂立書面契
    約，估價單上價格係上訴人自行填載，且所列金額與市價差距甚大，又上訴人施作之鋼
    構鐵皮屋工程，經送臺灣省建築師公會臺中市辦事處鑑定系爭建物造價，其中運棄費用
    一萬二千元部分，上訴人並未施作，不應列入，且該建物業已完工，所鑑定鋼網牆之工
    程數量應以實際施作者為準，自無加計百分之十之必要等語置辯；被上訴人於原審審理
    期間提起反訴，訴請上訴人給付被上訴人二十三萬一千一百三十元，包括上訴人所溢領
    之工程款十五萬二千零三十元，及上訴人將被上訴人之磚牆拆除所受損害七萬九千一百
    元，上訴人則以系爭磚牆倒塌非其責任等語，資為抗辯。
二、原審審理結果認為，上訴人所提出二紙估價單，雖分別記載工程款七十七萬四千八百十
    一元及追加工程款七萬一千三百元，惟僅係上訴人之單方記載，其上並無被上訴人簽名
    加以確認，且被上訴人否認兩造間有總工程款八十四萬六千一百十一元之約定，因此上
    訴人主張總工程款為八十四萬六千一百十一元，並不足採，而兩造既就工程款數額有爭
    執，又無工程承攬契約書可資判斷，經本院委請臺灣省建築師公會臺中市辦事處以系爭
    建物完工現狀鑑定其工程造價，為三十四萬二千五百五十元至三十六萬五千三百八十九
    元之間，本院以中間數即三十五萬三千九百七十元作為系爭工程之造價，因該造價數額
    包含材料及工資等費用，乃以之作為本件承攬契約之報酬額。今被上訴人既已給付上訴
    人工程款計五十萬六千元，已超過系爭承攬契約之報酬額，則上訴人主張被上訴人應給
    付工程尾款三十四萬零一百十一元，及自本件支付命令送達被告之翌日即八十九年九月
    二十四日起至清償日止按週年利率百分之五計算之遲延利息，為無理由，據此，上訴人
    向被上訴人溢領之工程款計為十五萬二千零三十元。而被上訴人主張上訴人施作系爭鋼
    構鐵皮屋工程時，未另行架設一面鋼網牆為板模，逕以被上訴人原有之磚牆為模板而予
    灌漿，因而使該磚牆倒塌，致受有七萬九千一百元之損害等情，為上訴人所不爭執，惟
    被上訴人自承灌漿部分係伊另找土木包工施作，可知以該磚牆作為灌漿模板，乃出於被
    上訴人之指示，且灌漿部分亦是由被上訴人自行僱工施作，故被上訴人與上訴人就該磚
    牆倒塌之過失比例為八比二，經過失相抵後，被上訴人得向上訴人請求之損害金額為一
    萬五千八百二十元，故而判決上訴人之訴駁回，被上訴人反訴請求上訴人給付十六萬七
    千八百五十元，及自起訴狀繕本送達上訴人之翌日起即九十一年七月十六日至清償日止
    ，按週年利率百分之五計算之遲延利息，為有理由，其餘逾此部分之請求為無理由，應
    予駁回；上訴人收受原審判決後表示不服，而於法定期間內提起上訴，聲明求為判決：
    (一)請求原判決本訴及反訴不利部分廢棄，(二)被上訴人應給付上訴人三十四萬零一百十一
    元，及自支付命令送達被上訴人之翌日起至清償日止，按週年利率百分之五計算之利息
    ，(三)駁回被上訴人在第一審之反訴；被上訴人則求為判決駁回上訴等語（不過被上訴人
    關於利息部分之請求，則減縮自九十二年九月十九日起算，至於原審判決被上訴人反訴
    敗訴部分，被上訴人並未上訴而告確定）。
三、按訴之變更或追加，非經他造同意，不得為之，但二百五十五條第一項第二款至第六款
    情形，不在此限，又對於簡易程序之第一審裁判之上訴，準用第三編第一章之規定，民
    事訴訟法第四百三十六條之一、第四百四十六條分別定有明文。查被上訴人於原審提起
    反訴，訴請上訴人給付被上訴人二十三萬一千一百三十元，及自起訴狀繕本送達翌日起
    至清償日止，按週年利率百分之五計算之利息，嗣於第二審審理時，主張將利息減縮自
    九十二年九月十九日起算，係減縮應受判決事項之聲明，參酌上開說明，無庸經他造同
    意即屬合法，先予敘明。
四、經查，以下之事實經兩造確認為不爭執之事項，應堪信為真實：
  （一）有關工程預算表編號一號及二號之Ｈ型鋼單價每公斤十一元是上訴人購入之成本。
        編號一號及二號總價合計為六萬二千八百二十七‧四九元（不含利潤）。
  （二）編號三點焊鋼絲網數量為二百十平方公尺，但其中十八平方公尺部分，上訴人僅將
        該點焊鋼絲網交給被上訴人，不應計算利潤，此部分單價以五十五元計算，合計為
        九百九十元；另一百九十二平方公尺部分應含工資、運費（不含利潤），含工資及
        運費之價格合計為一萬六千五百六十元，則編號三合計為一萬七千五百五十元。
  （三）編號四價格為七千二百元（含工資及運費）。
  （四）編號五數量為一六七‧四九平方公尺，單價為一千二百元（已含工資），合計為二
        十萬零九百八十八元。
  （五）編號六Ｃ型鋼總數為一六四二公斤，單價每公斤十一元五角（不含利潤），總價為
        一萬八千八百八十三元。而上訴人另外替被上訴人購買Ｃ型鋼而鑑定未計算部分之
        價格，同意以三千元計算。
  （六）編號七為二萬二千二百元（含工資，不含利潤）。
  （七）編號八為七萬八千四百二十五元（含工資，不含利潤）。
  （八）編號十運棄部分同意以二千元計算。
  （九）同意將編號九、十一及十三去除，不列入總價計算。
  （十）編號一、二、六之工資，同意以六萬元計算。
  （十一）編號十二改為利潤，計算方式按總價百分之十計算（編號一及二合計六萬二千八
          百二十七‧四九加上工資，編號三為一萬七千五百五十元，編號四為七千二百元
          ，編號五總價二十萬零九百八十八元，編號六為一萬八千八百八十三元加上工資
          ，編號七為二萬二千二百元，編號八為七萬八千四百二十五元，編號十為二千元
          之總和之十分之一）
  （十二）有關追加工程納入鑑定報告八之部分，總金額為八萬零九百二十五元。
  （十三）有關側面屋簷橫樑確認僅減少一支，價格為一千五百元。
  （十四）補列入下列項目：鋁窗及鋁門價格合計為一萬五千五百五十元（含工資），追加
          部分Ｖ型水槽二千八百六十元，二期後棟包角部分四千六百元。
  （十五）兩造同意系爭工程款（含利潤）總價（追加工程柱修改一千五百元、壁肚追加二
          萬九千一百二十元部分、基礎螺絲一萬八千元部分，未計算在內）為五十四萬七
          千零九十元。
  （十六）被上訴人就系爭工程業已給付上訴人五十萬六千元。
  （十七）被上訴人原有牆一面，因灌漿而傾倒，該牆旁之灌漿，是由被上訴人委由訴外人
          所為。
五、經本院受命法官於準備程序會同兩造整理爭點結果，確認兩造間爭點計有下列三點：
  （一）追加工程柱修改一千五百元、壁肚追加二萬九千一百二十元部分、基礎螺絲一萬八
        千元部分，是否應納入工程款由上訴人負擔？
  （二）系爭工程是否有如鑑定報告所指之瑕疵？若有，被上訴人主張減少價金，是否有理
        由，比例是多少為合理？
  （三）因灌漿而傾倒之牆面，被上訴人所受之損害額是否為七萬九千一百元？上訴人是否
        要負擔二成之責任？
六、茲就上開爭點，說明兩造之主張及本院之判斷如下：
  （一）追加工程柱修改一千五百元、壁肚追加二萬九千一百二十元部分、基礎螺絲一萬八
        千元部分，是否應納入工程款由上訴人負擔？
      (一)兩造之主張：
      (1)上訴人之主張：
        修改柱一千五百元、壁肚追加部分拆除原有壁肚鐵架工資三千五百元、做新壁肚鐵
        架二萬五千三百二十元、三角樑固定座三百元、基礎螺絲一萬八千元應列入工程款
        之計算。而壁肚追加部分拆除原有壁肚鐵架工資三千五百元、做新壁肚鐵架二萬五
        千三百二十元及三角樑固定座三百元部分，因灌漿非由上訴人施工，故並非上訴人
        施工不慎所致，自與上訴人無關。
      (2)被上訴人之主張：
        修改柱部分所支出費用係因上訴人未將工程做好，費用應由上訴人自行負擔；壁肚
        追加部分拆除原有壁肚鐵架工資、新壁肚鐵架、三腳樑固定座所支出費用亦因上訴
        人未將工程做好，應由上訴人自行負擔，況此部分業已列入工程費之計算。而基礎
        螺絲本來就含在鋼材中，不應重複計算價錢。因此不同意將上述項目列入工程款之
        計算。
      (二)本院之判斷：
      (1)被上訴人對於有修改柱一千五百元部分，並未爭執，僅爭執是上訴人未將工程作好
        所新增之費用云云，惟其就此追加工程之部分，確屬可歸責於上訴人所致一節，未
        舉證以實其說，尚難採信。至於基礎螺絲一萬八千元部分，被上訴人對於確有該等
        項目及金額，亦未爭執，僅抗辯基礎螺絲本來就含在鋼材中，應已列入鋼材中計價
        ，不應重複計算價錢云云，惟從原審送請台灣省建築師公會所為之鑑定觀之，其連
        接基座之鋼柱部分，均僅記載按鋼柱之重量而計算其價額，而未記載包含基礎螺絲
        在內，此有該鑑定報告一本附卷可參，則本件自尚難認為該基礎螺絲部分已列入鑑
        定報告中計算之，被上訴人此部分之抗辯，自無可採。
      (2)次按，關於壁肚追加部分拆除原有壁肚鐵架工資三千五百元、做新壁肚鐵架二萬五
        千三百二十元、三角樑固定座三百元等，此係涉及因灌漿而傾倒之牆面之責任問題
        。經查：針對此一項目之責任歸屬問題，台灣省建築師公會台中市辦事處（下稱建
        築師公會台中市辦事處）曾於其所製作九十一年五月十五日台建師中市鑑字第二五
        二號鑑定報告書第十二頁「鑑定結果三」指出：「至新舊建築交接處，因灌漿導致
        舊有磚牆倒毀，爰依營造業管理規則第19條，營造業之專任工程人員，負承攬工程
        之施工責任（詳附件九）。鑑定標的物承攬人雖未具營造業或土木包工業資格，惟
        工程承攬人並無法排除其施工責任，並無可議之處」等語，證人李澤昌則於原審九
        十一年七月二十九日言詞辯論期日到庭證稱：「鑑定結果三只是說明灌漿導致磚牆
        倒塌，應是承攬人負責，原告如無承攬該部分工程，應無責任」等語，後建築師公
        會台中市辦事處就此問題再以九十一年八月十二日台建師中市字第四九一號函對上
        開「鑑定結果三」補充說明為：「因新建鋼網牆灌漿，導致舊有磚牆倒毀，若係鋼
        網牆施工業者未按圖施工或未按一般慣例組立鋼網牆，以既有磚牆為模板，且僅施
        作單面鋼網牆（亦作為模板使用），非屬標準施工程序及方法，更存有倒塌爆模之
        風險性，則其必須負因灌漿導致緊鄰磚牆倒毀之責；若因混凝土砂漿未按一般灌漿
        程序，導致重心不穩或爆模，則混凝土業者應負該項磚牆倒毀之責，亦即承攬該項
        直接影響磚牆倒毀之承攬人應負責施工之責任」等語，此有該公會所製作之鑑定報
        告一本、同會九十一年八月十二日台建師中字第四九一號函所附說明一件及本院九
        十一年七月二十九日言詞辯論筆錄一件在卷可參，惟上開新牆面鋼網並非兩造原約
        定之要實作之項目之一，是在工程進行中始另行施作，且該牆所在位置之基座係由
        上訴人所挖設，其基座距離舊牆面僅有三十公分，在上訴人所施作之其他鋼網牆則
        均是施作雙面鋼網等情，為兩造所不爭執，應可採信；被上訴人雖然抗辯該鋼網牆
        之設置並非出於其之指示云云，然該鋼網牆既非兩造原約定要施作之範圍，苟非出
        於被上訴人之指示，上訴人豈有自作主張任意施作之理？況證人黃博忠於原審時到
        庭證述：「我有到新社鄉中和村一二八號施工現場施工，我是原告（按即被上訴人
        ）僱請之師傅，本件工程從頭到尾我都有在現場施工。業主（按指被上訴人）本來
        說那面牆是不施工的，所以沒作灌漿鋼網，但後來新建的房子要單獨做一面牆，所
        以依業主的指示以該面牆當作板模直接灌漿」等語（見原審卷九十一年十月七日言
        詞辯論筆錄），足見該鋼網牆確係由被上訴人所指示而設置，應係實情；再者，該
        牆所在位置之基座係由上訴人所挖設，其基座距離舊牆面僅有三十公分，上訴人係
        在該基座上設置系爭鋼網牆等情，業如前述，按三十公分之寬度，根本不足供一個
        人進出施作鋼網，此要屬眾所周知之事實，是上訴人陳稱系爭鋼網牆靠近舊牆部分
        因寬度不足，無法施作鋼網，並非上訴人故不施作等情，應屬可信，而被上訴人於
        本院行準備程序時亦陳稱其在上訴人施作鋼網牆即有發現僅作單面而不像其他之鋼
        網牆是作雙面，並向上訴人反應，被上訴人曾建議將原舊牆之石灰挖除，用該牆來
        支撐，但其不同意等語（見本院九十二年七月九日準備程序筆錄），在原審則稱：
        當時灌漿之人有說這面牆有倒塌之危險，但不確定，所以就灌漿等語（見原審卷九
        十一年十月七日言詞辯論筆錄），足見上訴人僅施作單面鋼網一事，且於灌漿時會
        有風險一事，被上訴人在灌漿前即已得知，且其在灌漿前即已就此風險有所評估，
        蓋若是上訴人故不施作第二面鋼網，則被上訴人豈有不另僱工施作鋼網後即進行灌
        漿之理？且若非被上訴人評估後認為不一定會爆模，又豈會另行僱工灌漿？故而，
        事後因灌漿所致之損害，自難歸責於上訴人，蓋從上開工程進行之過程觀之，上訴
        人僅係依被上訴人之指示而為，自難認為有過失，前開鑑定意見未慮及上情，在基
        礎事實不足之情形下所提之意見，自尚無可取。
      (3)本件前開鋼網牆灌漿施作致舊牆倒塌一事，其過失責任應全部由被上訴人承擔，業
        如前述，則就壁肚追加部分拆除原有壁肚鐵架工資三千五百元、做新壁肚鐵架二萬
        五千三百二十元及三角樑固定座三百元部分，自應由被上訴人負擔，即被上訴人有
        給付該等款項給上訴人之義務，被上訴人否認有此義務，尚無可取。
      (4)故而，修改柱一千五百元、壁肚追加部分拆除原有壁肚鐵架工資三千五百元、做新
        壁肚鐵架二萬五千三百二十元、三角樑固定座三百元、基礎螺絲一萬八千元等部分
        ，自均應列入工程款內，經將此部分列入後，本件工程之總工程款即成為五十九萬
        五千七百十元。
  （二）系爭工程是否有如鑑定報告所指之瑕疵？若有，被上訴人主張減少價金，是否有理
        由，比例是多少為合理？
      (一)兩造之主張：
      (1)上訴人之主張：
        鋼網牆的基座是被上訴人所施作，縱使有瑕疵也與上訴人無關。另外鑑定報告第一
        百一十五頁，編號十五號浪板與Ｈ型鋼的接頭部分，第一百十四頁編號十三號，Ｈ
        型鋼沒有做包腳，不能認為是瑕疵；編號十六號所指浪板屋頂邊緣收頭不良也不能
        算是瑕疵，因為包腳有很多種施工方法，至於焊接部分，因為沒有圖面，不能認為
        是瑕疵。
      (2)被上訴人之主張：
        上訴人所交付之工作有瑕疵，且瑕疵情形引用鑑定報告所載。在原審時要求上訴人
        修補，但上訴人並未修補，因此主張請求減少報酬，減少報酬之比例為減少百分之
        二十二點五。反訴利息部分減縮自九十二年九月十九日起算。
      (二)本院之判斷：
      (1)上開由上訴人所施之系爭工程，經原審送請台灣省建築師公會鑑定結果，認為系爭
        建物為一層樓鋼構造建物，因其垂直荷重僅為屋頂自重，沒有其他活載重，雖然柱
        基礎太小、螺栓數量不足、焊接未確實等等缺失，在沒有其他水平外力（地震力）
        作用下，尚維持一假性平衡，惟在地震力作用下，其結構系統極易受破壞，自非意
        外，仍應及早補強修復，以改善不合理假性安全，按其施作品質及水準，仍顯粗糙
        ，僅得為一般中上品質之百分之七十五至八十間之程度而已等情，有鑑定報告書一
        本及該會九十一年八月十二日台建師中字第四九一號函所附說明一件附卷可稽，上
        開瑕疵係經鑑定機關所派建築師實地勘驗才得之結論，應可採信，故系爭工程應有
        如該鑑定報告所指之瑕疵存在，上訴人雖稱鑑定報告第一百一十五頁，編號十五號
        浪板與Ｈ型鋼的接頭部分，第一百十四頁編號十三號，Ｈ型鋼沒有做包腳，不能認
        為是瑕疵；編號十六號所指浪板屋頂邊緣收頭不良也不能算是瑕疵，因為包腳有很
        多種施工方法，至於焊接部分，因為沒有圖面，不能認為是瑕疵云云，但未舉證以
        實其說，要無可採，惟系爭工程鋼網牆的基座均是被上訴人所施作等情，為兩造所
        不爭執，則系爭工程關於基座太小之瑕疵部分，自難歸責於上訴人，而屬可歸責於
        被上訴人之事由，要屬無疑。
      (2)按工作有瑕疵者，定作人得定相當期限，請求承攬人修補之。承攬人不於前項期限
        內修補者，定作人得請求減少報酬，民法第四百九十三條第一項、第四百九十四條
        第一項分別定有明文，本件上訴人對於被上訴人主張其在原審審理期間曾要求上訴
        人修補，但上訴人逾期未修補之事實，並未爭執，應可採信，而系爭工程確有上開
        所指之瑕疵，復如前述，則被上訴人主張其有減少報酬之請求權，並在九十二年九
        月十八日本院行準備程序時當庭向上訴人請求減少報酬，核屬合法；至於其減少比
        例，本院參酌上開鑑定報告之意見及並非所有瑕疵均係上訴人所造成等一切情狀，
        認為其減少報酬之比例以百分之二十為適當，被上訴人主張應減少百分之二十二．
        五云云，並無可取。
  （三）因灌漿而傾倒之牆面，被上訴人所受之損害額是否為七萬九千一百元？上訴人是否
        要負擔二成之責任？
      (一)兩造之主張：
      (1)上訴人之主張：上訴人係根據被上訴人挖好之基座架設骨架，該鋼網牆和磚牆的間
        距只有三十公分，不可能做第二面鋼網牆，當時曾建議被上訴人不要設置此鋼網牆
        ，惟被上訴人並不採納，因此應被上訴人要求始施作此鋼網牆，由於擔心該鋼網牆
        無法承受壓力，而就鋼網牆再作補強，及施作基礎螺栓，灌漿則為被上訴人另找他
        人施作，不料旁邊的磚牆因承受過大壓力而倒塌。因此上訴人不同意負擔該磚牆損
        害之費用。
      (2)被上訴人之主張：鋼網牆之設置係依據上訴人之意思，而非被上訴人之指示，因為
        上訴人告訴被上訴人，這樣設置鋼網牆不會有龜裂，當時被上訴人曾向上訴人反應
        ，為何上訴人所施作的其他牆面都是雙面鋼網，只有系爭牆面設置單面鋼網，上訴
        人說要將磚牆上的石灰挖除，用磚牆支撐，被上訴人不同意，上訴人亦未再施作第
        二面鋼網，被上訴人始另雇工灌漿。而磚牆部分之損害，由於不打算重新砌牆，損
        害金額減為五萬四千一百元，包括打掉牆壁工資四萬三千元，水泥五千六百元（二
        次灌漿之水泥材料費用），壓送車費用五千五百元（灌漿用），上訴人應負擔兩成
        ，即一萬零八百二十元。
      (二)本院之判斷：
        按原牆面倒塌之責任，應歸由被上訴人負擔等情，業如前述，則被上訴人因牆面倒
        塌所致之損害五萬四千一百元（包括打掉牆壁工資四萬三千元，水泥五千六百元，
        壓送車費用五千五百元，自應由被上訴人自行負擔，不得請求上訴人賠償，要屬當
        然。
七、綜上所述，本件上訴人施作系爭工程所得請求被上訴人給付之報酬額為總工程款五十九
    萬五千七百十元之百分之八十，即四十七萬六千五百六十八元，而被上訴人業已支付五
    十萬六千元，業前如述，則被上訴人已溢付了二萬九千四百三十二元，即上訴人對被上
    訴人自已無報酬請求權存在，從而，上訴人主張其對被上訴人有三十四萬零一百十一元
    及其法定遲延利息之報酬給付請求權云云，為無理由，原審就本訴部分，為上訴人敗訴
    之判決，經核於法並無不合，上訴意旨求予廢棄改判，為無理由，應駁回其此部分之上
    訴。再者，被上訴人既僅溢付了二萬九千四百三十二元，則被上訴人請求上訴人返還溢
    付之報酬額（不當得利），自係二萬九千四百三十二元而已，故而，被上訴人就原審反
    訴部分之請求，在二萬九千四百三十二元及自九十二年九月十九日起至清償日止按週年
    利率百分之五計算之利息（關於利息請求，被上訴人於本院減縮自九十二年九月十九日
    起算）之範圍內，為有理由，應予准許，至於逾此範圍之請求，於法無據，不應准許，
    應予駁回，原審就反訴上開應予駁回部分，判決上訴人敗訴並為准許假執行之宣告，尚
    有未洽，上訴意旨求予廢棄改判，為有理由，爰由本院予以廢棄改判如主文第二項所示
    ，至於上開應予准許部分，原審為上訴人敗訴之判決，經核於法並無不合，上訴意旨求
    予廢棄改判，為無理由，應駁回其上訴。
八、據上論結，本件上訴為一部有理由、一部無理由，依民事訴訟法第四百三十六條之一第
    三項、第四百五十條、第四百四十九條第一項、第七十九條，判決如主文。
中      華      民      國      九十二      年     十一     月     二十八     日
~B臺灣臺中地方法院民事第四庭
~B   審判長法  官  張恩賜
~B         法  官  周靜秀
~B         法  官  李國增
右為正本係照原本作成。
不得上訴。
中      華      民      國      九十二      年     十二     月       三       日
~B法院書記官


司法院資訊處製作；財團法人民間司法改革基金會備份。
